臺灣彰化地方法院員林簡易庭民事判決
110年度員簡字第40號
原      告  江憶如  
被      告  劉育彰  

上列當事人間請求損害賠償事件，本院於民國110年3月19日言詞
辯論終結，判決如下：
    主  文
被告應給付原告新臺幣肆萬元及自民國一一○年二月二十日起至
清償日止，按年息百分之五計算之利息。
原告其餘之訴駁回。
訴訟費用新臺幣貳仟壹佰元，由被告負擔新臺幣肆佰貳拾元，餘
由原告負擔。
本判決第一項得假執行；但被告如以新臺幣肆萬元為原告預供擔
保，得免為假執行。
    事實及理由
一、原告主張：被告為原告配偶劉畯騰之叔叔。被告於民國108
    年4月20日晚上8時許，因不滿廚房垃圾桶內圾垃有無清理而
    與原告爭吵後竟對原告拳打腳踢，致原告受有頭部疼痛、右
    側肩部疼痛、雙下肢挫傷併瘀青等傷害，爰依侵權行為之法
    律關係，請求精神慰撫金新臺幣（下同）20萬元等語。並聲
    明：被告應給付原告20萬元，及自民事訴訟起訴狀繕本送達
    被告翌日起至清償日止，按年息5%計算之利息。 
二、被告則以：伊傷害原告之傷害案件，已遭法院判刑，伊亦已
    繳納罰金完畢，伊願賠償原告之醫藥費用，但不願賠償慰撫
    金等語。並聲明：原告之訴駁回。
三、本院得心證之理由：
  ㈠原告主張被告於前揭時、地對其為傷害行為，造成原告受有
    上開傷害等情，經本院刑事庭調查證據審認結果，認定被告
    確有上開犯行，處拘役20日，如易科罰金，以1,000元折算1
    日確定，此經本院依職權調取該刑事偵審卷宗核閱無訛，且
    被告對此僅為上開抗辯，自堪信原告此部分主張為真實。
  ㈡按因故意或過失，不法侵害他人之權利者，負損害賠償責任
     。又不法侵害他人之身體、健康、名譽、自由、信用、隱
     私、貞操，或不法侵害其他人格法益而情節重大者，被害
     人雖非財產上之損害，亦得請求賠償相當之金額。民法第1
     84條第1項前段、第195條第1項前段分別定有明文。
  ㈢又慰藉金之賠償須以人格權遭遇侵害，使精神上受有痛苦為
    必要，其核給之標準固與財產上損害之計算不同，然非不可
    斟酌雙方身分資力與加害程度，及其他各種情形核定相當之
    數額（最高法院51年台上字第223號判例意旨參照）。又非
    財產上損害之慰撫金數額，究竟若干為適當，應斟酌兩造身
    分、地位、經濟狀況、加害程度及其他各種情形，俾為審判
    之依據（最高法院86年度台上字第511號、86年度台上字第3
    537號判決意旨參照）。本件被告對原告既有上開不法侵害
    原告身體、健康權之行為，足使原告精神上受有相當痛苦，
    是原告請求被告賠償其非財產上之損害，合於上開民法規定
    ，即屬有據。經查，原告國中畢業、已婚、育有一子、名下
    無財產，被告國中畢業、未婚、名下有共有之田地，業據兩
    造自陳在卷，本院審酌被告不思與同為親屬之原告互相尊重
    、和睦相處，竟對原告為本案犯行，影響原告生活甚大，被
    告所為實不足取、兩造之身分、經濟狀況、原告所受傷害之
    程度及造成內心恐懼、精神痛苦等一切情狀後，認原告請求
    被告賠償之精神慰撫金，以4萬元為適當，原告逾此數額之
    請求，非有理由。
四、綜上所述，原告依侵權行為之法律關係請求被告給付其損害
    4萬元及自民事訴訟起訴狀繕本送達翌日即110年2月20日起
    至清償日止，按年息5%計算之利息，為有理由，應予准許，
    逾此範圍之請求，則無理由，應予駁回。
五、本件原告勝訴部分係依民事訴訟法第427條第1項簡易程序所
    為被告敗訴之判決，依同法第389條第1項第3款規定，應依
    職權宣告假執行。並依同法第392條第2項規定，依職權宣告
    被告如預供相當之擔保，得免為假執行。
六、本件事證已臻明確，兩造其餘攻擊防禦方法及所舉證據，核
    與判決結果不生影響，爰不一一論列，均附此敘明。　
七、訴訟費用負擔之依據：民事訴訟法第79條。本院依兩造之勝
    敗比例酌定訴訟費用負擔，爰判決如主文第3項所示。
中    華    民    國   110    年    3    月     30    日
                  臺灣彰化地方法院員林簡易庭
                      法  官  楊鑫忠
以上正本係照原本作成。
如對本判決不服提起上訴，應於送達後 20日內，向本院提出上
訴 狀並表明上訴理由(須按對造人數附繕 本) 。
中    華    民    國   110    年   3    月     30    日
 　　　　　           書記官  張清秀